【裁判字號】    92,竹簡,369
【裁判日期】    920822
【裁判案由】    清償借款
【裁判全文】
臺灣新竹地方法院民事簡易判決  九十二年竹簡字第三六九號
    原      告  新竹縣新埔鎮農會
    法定代理人  丙○○
    訴訟代理人  甲○○
    被      告  乙○○
右當事人間清償借款事件，本院判決如左：
    主      文
被告應給付原告新台幣拾萬元，並自民國九十一年九月二十八日起至清償日止按年
息百分之八點七計算之利息。暨自九十一年十月二十九日起至清償日止，六個月以內
者，按上開利率百分之十，逾六個月者，按上開利率百分之二十計算之違約金。
訴訟費用由被告負擔。
    事實及理由
一原告聲明：如主文第一項所示。
二事實摘要：
  (一)原告主張：訴外人彭及臺邀被告乙○○為連帶保證人，於民國九十一年六月二十
    八日向原告借款新台幣（下同）三十萬元，約定應自民國九十一年六月二十八日
    起分期清償，利息按年息百分之八點七。逾期違約金，於逾六個月以內者，按上
    開利率百分之十，逾六個月者，按上開利率百分之二十計算，如逾期不履行，視
    為全部到期。訴外人乙○○僅清償至九十一年九月二十八日止之本息，尚欠本金
    三十萬元未為清償。爰依消費借貸及保證法律關係，請求被告返還借款本金、利
    息及違約金之事實。並提出借據、約定書及催告書（以上皆影本）各乙份為證。
  (二)被告則抗辯原告應先執行擔保物權等語，請求駁回原告之訴等語。
三法院之判斷：
  (一)依兩造所訂之約定書第三十一條約定，兩造合意由本院為第一審管轄法院，是本
    院就本件訴訟自有管轄權，合先敘明。
  (二)原告前揭主張之事實，已據其提出與其所述相符之借據、約定書及催告書各乙份
    為證。而被告雖抗辯原告應就擔保物權先為執行云云。經查，訴外人彭及臺與原
    告間之借款，被告擔任連帶保證人，被告且與原告在約定書第三十二條約定，原
    告所保證之債務人不能履行所約定之條款時，同意放棄先訴抗辯權，願盡先負清
    償責任，雖有擔保物為之擔保，保證人仍院立即履行保證責任如數代為清償，有
    上開約定書在卷可參。故被告抗辯原告應先就擔保物權為執行云云，應非可採。
    原告上開之主張自堪信為真。
  (三)從而，原告依消費借貸及保證之法律關係，請求被告清償借款本金、利息及違約
    金如主文第一項所示，即無不合，應予准許。
四結論：本件原告之訴為有理由，依民事訴訟法第四百三十六條第二項、第七十八條
        ，判決如主文。
中      華      民      國    九十二    年      八      月    二十二    日
                                    臺灣新竹地方法院民事第一庭
~B法      官  黃珮禎
右為正本係照原本作成
如對本判決上訴，須於判決送達後二十日內向本院提出上訴狀。
~B法院書記官  彭連喜
中      華      民      國    九十二    年      八      月    二十五    日


司法院資訊處製作；財團法人民間司法改革基金會備份。
